【裁判字號】    87,上易,1551
【裁判日期】    890127
【裁判案由】    違反毒品危害防制條例
【裁判全文】
臺灣高等法院高雄分院刑事判決          八十七年度上易字第一五五一號
    上  訴  人
    即  被  告  乙○○
右上訴人因被告違反毒品危害防制條例案件，不服臺灣高雄地方法院八十七年度易字
第二０一三號中華民國八十七年四月卅日第一審判決（起訴案號：臺灣高雄地方法院
檢察署八十六年度偵字第二九五四三號、八十七年度偵字第三二二二號），提起上訴
，本院判決如左：
      主      文
原判決關於乙○○部分撤銷。
乙○○施用第二級毒品，免刑。
扣案之燈炮吸食器壹個沒收。
      事      實
一、乙○○於民國八十六年十二月十五日上午六時許，在高雄縣林園鄉○○村○○路
    五一號住處施用第二級毒品安非他命一次，為警於八十六年十二月十五日晚上十
    時卅分許，在上址查獲，扣得施用毒品器具燈炮吸食器一個。
二、案經高雄市政府警察局苓雅分局，移送臺灣高雄地方法院檢察署檢察官偵查起訴
    ，由本院裁定送觀察勒戒，認有繼續施用毒品傾向，再裁定施以強制戒治，執行
    期滿。
      理      由
一、右開事實，業經被告乙○○自白不諱，且有施用毒品器具燈炮一個扣案、暨高雄
    市立凱旋醫院出具之尿液檢驗報告附卷可稽，被告犯行可以認定。
二、被告行為後，毒品危害防制條例已於八十七年五月二十公布，自同月二十二日起
    施行，以之與行為時之麻醉藥品管理條例相比較結果，以裁判時之新法即毒品危
    害防制條例之規定有利於被告，自應適用該新法。原判決未及比較新舊法之適用
    ，自有未合。被告上訴意旨，指摘原判決量刑過重為不當，固無足取。然原審此
    部分判決既有上述可議，自應由本院將原審此部分判決撤銷改判。核被告所為，
    係犯毒品危害防制條例第十條第二項之罪。被告經本院依職權裁定送觀察勒戒後
    ，認有繼續施用毒品傾向，再裁定施以強制戒治，茲已執行期滿，有臺灣高雄看
    守所附設勒戒所八十七年十一月廿七日函送之證明書、本院戒治執行指揮書及回
    證等在卷可稽，應依法為免刑之判決。扣案之燈炮吸食器一個，係被告所有，且
    供其施用第二級毒品犯罪所用之物（非專供施用毒品之器具），依刑法第三十八
    條第一項第二款宣告沒收。
三、據上論斷，應依刑事訴訟法第三百六十九條第一項前段、第三百六十四條、第二
    百九十九條第一項但書，毒品危害防制條例第十條第二項、第二十三條第一項、
    第三十五條第三款，刑法第十一條前段、第二條第一項、第三十八條第一項第二
    款，判決如主文。
本案經檢察官羅甲平到庭執行職務。
中    華    民    國     八十九     年       一       月     二十七     日
                              臺灣高等法院高雄分院刑事第三庭
                                  審判長法官  莊秋桃
                                        法官  陳中和
                                        法官  謝宏宗
右甲本證明與原本無異。
不得上訴。
                                      書記官  陳靖華
中    華    民    國     八十九     年       一       月    二十八      日
                                                                        Ａ


司法院資訊處製作；財團法人民間司法改革基金會備份。
